【裁判字號】    97,審訴,1843
【裁判日期】    970605
【裁判案由】    毒品危害防制條例
【裁判全文】
臺灣高雄地方法院刑事宣示判決筆錄    97年度審訴字第1843號
公  訴  人  臺灣高雄地方法院檢察署檢察官
被      告  甲○○
指定辯稱人  本院公設辯護人  黃文德
上列被告因97年度審訴字第1843號毒品危害防制條例案件，經檢
察官提起公訴（97年度毒偵字第3112號），經檢察官聲請法院改
依協商程序而為判決，本院認為適當進行協商判決程序，於中華
民國97年6 月5 日在本院刑事第七法庭宣示判決，以代判決書，
出席職員如下：
    法  官  李淑惠
    書記官  王淑娟
    通  譯  黎懷恩
法官起立朗讀判決主文、犯罪事實要旨、處罰條文，及告以上訴
限制、期間、上訴之法院，且諭知記載其內容：
一、主  文：
    甲○○施用第一級毒品，累犯，處有期徒刑捌月。又施用第
    二級毒品，累犯，處有期徒刑肆月。應執行有期徒刑拾月。
二、犯罪事實要旨：
    甲○○前因施用毒品案件，經臺灣高雄少年法院裁定強制戒
    治，後於89年3 月17日停止戒治出監並付保護管束，於88年
    11月12日未經撤銷停止戒治處分視為執行完畢，另由臺灣高
    雄少年法院於民國89年4 月8 日以87年度少調字第1096號裁
    定不付審理確定；復於91年6 月間，因施用第一級毒品海洛
    因案件，經本院裁定先送強制戒治（因毒品危害防制條例修
    正，於93年1 月9 日釋放），並由臺灣高雄地方法院檢察署
    檢察官提起公訴，經本院以91年度訴字第3667號判處有期徒
    刑6 月確定；另因竊盜案件經本院以92年簡上字第219 號判
    處有期徒刑5 月，2 者經本院以93年聲字第240 號裁定應執
    行有期徒刑10月，於93年10月16日縮刑期滿執行完畢。又因
    施用毒品、竊盜案件分別經本院以94年簡字4641號、95年易
    字第288 號、95年訴字第2625號、及95年訴字第2736判處有
    期徒刑5 月、1 年2 月、10月及5 月，另經96聲減字第467
    號裁定減刑為應執行有期徒刑1 年1 月，甫於96年8 月1 日
    縮短刑期執行完畢出監。詎其猶不知悔改，仍基於施用第一
    、二級毒品之犯意，於97年3 月20日18時許，在高雄縣岡山
    鎮○○路38號住處廁所內，分別以混水後注射方式，施用第
    一級毒品海洛因1 次，以燒烤方式施用第二級毒品甲基安非
    他命1 次。嗣於同月20日20時30分許，在高雄縣岡山鎮○○
    路旁，因行跡可疑而為員警盤查，經警採尿送驗，呈嗎啡及
    甲基安非他命陽性反應，而悉上情。
三、處罰條文：
    毒品危害防制條例第10條第1 項、第2 項，刑法第11條前段
    、第47條第1 項、第51條第5 款。
四、協商判決除有刑事訴訟法第455 條之4 第1 項第1 款於本訊
    問程序終結前，被告撤銷協商合意或檢察官撤回協商聲請者
    ；第2 款被告協商之意思非出於自由意志者；第4 款被告所
    犯之罪非第455 條之2 第1 項所得以協商判決者；第6 款被
    告有其他較重之裁判上一罪之犯罪事實者；第7款 法院認應
    諭知免刑或免訴、不受理者情形之一，及違反同條第2 項「
    法院應於協商合意範圍內為判決；法院為協商判決所科之刑
    ，以宣告緩刑或2 年以下有期徒刑、拘役或罰金為限」等情
    形外，不得上訴。
五、本件如得上訴且不服本判決時，得自收受宣示判決筆錄送達
    之日起10日內，向本院提出上訴狀（須附繕本），上訴於第
    二審法院。
中    華    民    國    97    年    6    月    5    日
              臺灣高雄地方法院刑事第七庭
                              書記官  王淑娟
                              法  官  李淑惠
以上正本證明與原本無異。
中    華    民    國    97    年    6     月    5     日
                              書記官  王淑娟


司法院資訊處製作；財團法人民間司法改革基金會備份。
